【裁判字號】    92,簡抗,6
【裁判日期】    920108
【裁判案由】    停止執行
【裁判全文】
臺灣臺北地方法院民事裁定  九十二年度簡抗字第六號
    抗  告  人  富邦證券金融股份有限公司
                法定代理人  簡.
    相  對  人  甲○○
右當事人間請求停止執行事件，對於民國九十一年十一月十五日本院台北簡易庭九十
一年度北簡聲字第五一四號裁定，提起抗告，本院裁定如左：
    主      文
原裁定廢棄。
相對人以新台幣柒佰肆拾貳萬捌仟元供擔保後，本院九十一年度執字第二九六一七號
執行事件之強制執行程序，於本院九十一年度北簡字第二○五○六號判決確定前，應
暫予停止。
抗告費用由相對人負擔。
    理      由
一、抗告意旨略以：原裁定係以執行債權新台幣（下同）二十萬元作為裁定供擔保之
    依據，但抗告人業於九十一年十一月十二日即追加聲請執行金額至七百四十二萬
    八千元，原裁定命相對人供擔保之金額僅二十萬元，顯非相當並確實之擔保等語
    。
二、按：「有回復原狀之聲請，或提起再審或異議之訴，或對於和解為繼續審判之請
    求，或提起宣告調解無效之訴、撤銷調解之訴，或對於第四條第一項第五款之裁
    定提起抗告時，法院因必要情形或依聲請定相當並確實之擔保，得為停止強制執
    行之裁定」。強制執行法第十八條第二項定有明文。
三、查相對人於九十一年十一月十三日，以提起異議之訴為由，向原審聲請裁定供擔
    保後停止本院九十一年度執字第二九六一七號執行事件之強制執行；而抗告人於
    九十一年十一月十二日，即以言辭追加執行金額至七百四十二萬八千元，有追加
    執行筆錄附於上開執行卷為憑。按所謂停止強制執行，係指全部執行程序停止執
    行而言，是債務人不得割裂聲請裁定供擔保停止執行某一執行標的，或將債權人
    聲請強制執行之金錢債權額予以分割成數債權，而於分割後之債權範圍內聲請裁
    定停止執行；倘債務人對於執行法院所發扣押債務人對於第三人金錢債權之扣押
    執行命令有異議，僅得依強制執行法第十二條聲明異議，而不得單就此扣押執行
    命令聲請停止執行。原審依債權人陳稱：「本件只對二十萬元之執行命令（九十
    一年十月二十六日北院錦民九十一執丁字第二九六一七號）提出停止執行之聲請
    ，而裁定「於執行債權二十萬元範圍內，於異議之訴判決確定前暫以停止」，殊
    有違誤。抗告意旨指摘原裁定供擔保之金額，非相當且確實之擔保，求予廢棄，
    為有理由，自應由本院將原裁定廢棄，而自為裁定如主文第二項所示。
四、依民事訴訟法第四百九十二條第二項前段、第九十五條、第七十八條，裁定如主
    文。
中      華      民      國    九十二    年      一      月      八      日
                                民事第六庭審判長 法官  林惠瑜
                                                 法官  陳怡雯
                                                 法官  侯水深
右為正本係照原本作成
如對本裁定抗告須於裁定送達後十日內向本院提出抗告狀
中      華      民      國    九十二    年      一      月      八      日
                                                書記官  林秀妙


司法院資訊處製作；財團法人民間司法改革基金會備份。
